【裁判字號】    99,聲,5200
【裁判日期】    991029
【裁判案由】    聲請宣告沒收違禁物
【裁判全文】
臺灣板橋地方法院刑事裁定              99年度聲字第5200號
聲  請  人  臺灣板橋地方法院檢察署檢察官
被      告  甲○○
上列聲請人聲請單獨宣告沒收違禁物案件（ 99年度聲沒字第917
號），本院裁定如下：
    主  文
扣案含有第二級毒品MDMA、甲基安非他命成分之紫色圓形錠劑肆
顆（合計驗餘淨重壹點壹伍壹伍公克），均沒收銷燬之。
    理  由
一、按違禁物不問屬於犯罪行為人與否，得單獨宣告沒收，刑法
    第三十八條第一項第一款、第二項、第四十條第二項分別定
    有明文；違禁物未經裁判沒收者，得由檢察官聲請法院以裁
    定沒收之，司法院十八年院字第六七號、三十年院字第二一
    六九號解釋可資參照；又MDMA、甲基安非他命業經毒品危害
    防制條例第二條第二項第二款列為第二級毒品，並依同條例
    第四條第二項、第十條第二項、第十一條第二項規定，禁止
    製造、運輸、販賣、施用、持有，自屬違禁物，而違反上開
    禁止規定所查獲之第二級毒品，依同條例第十八條第一項前
    段規定，不問屬於犯人與否，均沒收銷燬之。
二、聲請意旨略以：被告甲○○於民國九十九年五月十四日為警
    採尿前九十六小時內之某時，在不詳地點，施用第二級毒品
    之事實，業經臺灣板橋地方法院檢察署檢察官以九十九年度
    毒偵字第四三○四號為不起訴處分確定，而被告為警查獲持
    有之紫色圓形錠劑四顆（合計驗餘淨重一點一五一五公克）
    ，經鑑驗結果，驗得甲基安非他命、MDMA等毒品反應，係違
    禁物，有交通部民用航空局航空醫務中心九十九年六月九日
    毒品鑑定書可參。被告固辯稱上開紫色圓形錠劑自購得後未
    曾施用云云，然被告確有施用第二級毒品之犯行，已屬明確
    ，本件又未查得被告係自他人處受讓第二級毒品以施用之情
    事，該些紫色圓形錠劑自堪認係被告用以施用之毒品。被告
    持有上開紫色圓形錠劑，應為其施用第二級毒品犯行所吸收
    ，不另論罪，故該些錠劑非為證明其他犯罪之物，應可認定
    。爰依法聲請宣告沒收銷燬（聲請書漏載銷燬）等語。
三、經查：本件扣案之紫色圓形錠劑四顆（合計驗餘淨重一點一
    五一五公克）經鑑驗結果，確含第二級毒品MDMA、甲基安非
    他命成分，有交通部民用航空局航空醫務中心九十九年六月
    九日出具之航藥鑑字第○九九三七七五號毒品鑑定書及扣押
    物品清單（九十九年度安保管字第一九四九號）各一件在卷
    足憑（參見九十九年度聲沒字第九一七號偵查卷第二頁、第
    三頁），足認上開扣案物品確為毒品危害防制條例第二條第
    二項第二款所列之第二級毒品MDMA、甲基安非他命，屬違禁
    物無訛；又被告甲○○涉犯施用第二級毒品案件，業經臺灣
    板橋地方法院檢察署檢察官於九十九年九月九日以九十九年
    度毒偵字第四三○四號為不起訴處分確定在案，此經本院閱
    卷查明屬實，並有該不起訴處分書附卷可稽，是聲請人據此
    聲請宣告沒收銷燬，經核並無不合，應予准許。
四、依毒品危害防制條例第十八條第一項前段，刑法第四十條第
    二項，裁定如主文。
中    華    民    國    99    年    10    月    29    日
                刑事第八庭      法  官  劉  安  榕
以上正本證明與原本無異
如不服本裁定，應於裁定送達後5 日內敘明抗告理由，向本院提
出抗告狀。
                                書記官  陳  盈  真
中    華    民    國    99    年    11    月    1     日

司法院資訊處製作；財團法人民間司法改革基金會備份。
